【裁判字號】    95,訴,176
【裁判日期】    950412
【裁判案由】    違反槍砲彈藥刀械管制條例
【裁判全文】
臺灣臺南地方法院刑事判決               95年度訴字第176號
公  訴  人  臺灣臺南地方法院檢察署檢察官
被      告  丙○○
指定辯護人  本院公設辯護人  乙○○
上列被告因槍砲彈藥刀械管制條例等案件，經檢察官提起公訴 (
九十四年度偵字第一四五七四號)，本院判決如下：
    主  文
丙○○未經許可，持有可發射子彈具有殺傷力之手槍，處有期徒
刑參年捌月，併科罰金新臺幣貳拾萬元，罰金如易服勞役，以罰
金總額與陸個月之日數比例折算。扣案可發射子彈具有殺傷力之
手槍壹枝 (槍枝管制編號：0000000000號）沒收；又以強暴使人
行無義務之事，處有期徒刑陸月。應執行有期徒刑肆年，併科罰
金新臺幣貳拾萬元，罰金如易服勞役，以罰金總額與陸個月之日
數比例折算。扣案可發射子彈具有殺傷力之手槍壹枝 (槍枝管制
編號：0000000000號）沒收。
    事  實
一、丙○○於民國九十二年三月間某日，在台南市東區後甲國中
    附近處，以新台幣（下同）五萬元之對價，向綽號「阿賢」
    之真實姓名年籍不詳之成年男子購得仿ＢＥＲＥＴＴＡ廠八
    四型半自動手槍所製造之可發射子彈具有殺傷力之手槍一支
    （槍枝管制編號：0000000000號）、及具殺傷力之子彈三顆
    ，並即未經許可持有上開可發射子彈具有殺傷力之手槍及子
    彈。丙○○並於購得前開槍彈當日，即持往台南市○○○路
    旁，試射擊發二顆子彈，並旋將前開可發射子彈具有殺傷力
    之手槍一支及剩餘之子彈一顆，藏放在其位於臺南市○區○
    ○路二段三二巷二三七號住處。丙○○嗣於九十四年十二月
    二日上午一時四十分許，至位於台南市○○○路○段二六號
    之「一心ＫＴＶ」五０六號包廂內消費，因不滿任職於該Ｋ
    ＴＶ之服務員張敏娟欲向其收取冰塊之費用，竟因而心生不
    滿，返家取出前開槍、彈，並於同日上午一時五十八分許，
    復至前開ＫＴＶ處，並在該ＫＴＶ五一０號包廂門口處，遇
    見張敏娟適在該處工作，丙○○乃另行起意，基於以強暴方
    式使人行無義務之事之故意，持前揭槍彈指向張敏娟，命張
    敏娟下跪，並同時朝張敏娟身旁射擊子彈一發。丙○○以此
    強暴方式，使張敏娟心生畏懼，乃依丙○○指示當場下跪，
    而行無義務之事。丙○○對張敏娟為前開強制行為後，復行
    將前揭槍枝攜回其前開住處藏妥，並即再次返回前開ＫＴＶ
    五０六號包廂消費。嗣經張敏娟報警後，經警至前開ＫＴＶ
    扣得丙○○射擊子彈後，所遺留之彈頭一枚，並調閱錄影帶
    後，至前開ＫＴＶ五０六號包廂處，查獲適在該處唱歌消費
    之丙○○，並經丙○○帶同承辦員警至其前開住處扣得前揭
    可發射子彈具有殺傷力之手槍一支。
二、案經台南市警察局第一分局報告台灣台南地方法院檢察署檢
    察官偵查起訴。
    理  由
一、上揭犯罪事實，業據被告丙○○於偵審中供認不諱，核與證
    人張敏娟於警詢中證述當日遭被告施以強暴，強制其下跪之
    經過相符，並有可發射子彈具殺傷力之手槍一枝，及已擊發
    之彈頭一枚扣案可參。再扣案槍枝經送內政部警政署刑事警
    察局鑑定結果：送鑑改造手槍一枝（槍枝管制編號：000000
    0000號），認係仿ＢＥＲＥＴＴＡ廠八四型半自動手槍製造
    之金屬玩具手槍，換裝土造金屬槍機、撞針及槍管改造而成
    之改造手槍，機械性能良好，可擊發適用之子彈，認具殺傷
    力，有內政部警政署刑事警察局九十四年十二月二十一日刑
    鑑字第○九四○一八六九三六號槍彈鑑定書一份在卷可憑。
    另被告於九十四年十二月二日上午一時五十八分許擊發子彈
    一顆，而該子彈業已進入前開ＫＴＶ之木質隔間板內，有現
    場照片二張在案可參（參見警卷第二九頁），參以被告於偵
    審中均供稱：其購得子彈三顆，其中二顆於購買當日攜至台
    南市○○○路處試射擊發等語（參見偵卷第九頁、審卷第三
    二頁），足見被告購買前揭改造手槍時，所併同購買之子彈
    三顆均具有殺傷力，綜此，堪認被告於偵審中之自白與事實
    相符，應堪採信。從而，被告未經許可，持有可發射子彈具
    殺傷力之手槍及具殺傷力之子彈三顆，與強制罪等犯行均已
    臻明確，堪以認定，應依法論科。
二、核被告所為係犯槍砲彈藥刀械管制條例第八條第四項之未經
    許可持有同條例第四條第一項第一款所定其他可發射子彈具
    有殺傷力之手槍罪、同法第十二條第四項之未經許可持有子
    彈罪、刑法第三百零四條之強制罪。被告以一持有行為同時
    持有上開可發射子彈具有殺傷力之手槍及具殺傷力之子彈，
    觸犯構成要件相異之罪名，為想像競合犯，應依刑法第五十
    五條前段之規定，從一重之槍砲彈藥刀械管制條例第八條第
    四項未經許可持有可發射子彈具有殺傷力之手槍罪論處。另
    按非法持有槍彈之初，並無犯特定之罪之意圖，而係於無故
    持有行為繼續中，因某種原因之介入，始持以犯罪，其為犯
    持定之罪而持有之行為，乃原單純持有繼續犯之一部分，不
    容割裂而另論以一意圖供犯罪而持有罪，更不得因其事後持
    以犯罪，而追溯至其原單純持有部分，合併論以一個意圖供
    犯罪之用而持有罪，故其持有手槍與嗣後所犯特定犯罪之間
    ，並無牽連關係，應分論併罰，最高法院九十年度台上字第
    七四九八號著有判決可資參照。查被告於九十二年三月間某
    日起，即行非法持有槍彈，而其於九十四年十二月二日因不
    滿證人張敏娟之服務行為，始行返家取出前開槍彈，並持以
    對證人張敏娟為強制行為等情，已如前述，是被告於非法持
    有槍彈之初，當無預見二年後將持槍對證人張敏娟為強制行
    為，從而，被告所犯非法持有槍彈之罪，與其所犯強制罪間
    ，應無方法結果之牽連關係，而屬犯意各別、行為互異，應
    予分論併罰。辯護意旨認被告所犯非法持有槍彈及強制罪間
    ，具有方法結果之牽連關係，而屬牽連犯等語，尚有未洽。
    又被告持槍指向證人張敏娟，並命之下跪後，續以持槍朝證
    人張敏娟身旁左側之木板射擊，其持槍並續行射擊之目的，
    均在以此強暴手段使證人張敏娟行下跪之無義務之事，故被
    告於持槍指向證人張敏娟後，復行持槍朝證人張敏娟身旁射
    擊之舉，雖亦使證人張敏娟心生畏懼，然此亦應屬於被告欲
    使證人張敏娟下跪所施加之強暴之部分行為，應無另論以刑
    法第三百零五條恐嚇罪之餘地。公訴意旨認被告此部分行為
    ，另成立刑法第三百零五條恐嚇罪，並與被告所犯之強制罪
    具有方法結果之牽連關係等語，尚有未洽，附此敘明。爰審
    酌被告犯罪動機、手段，非法持有具有殺傷力之槍彈，對社
    會治安及人身安全所可能致生之危害甚鉅、持有槍彈之數量
    、並已持槍對證人張敏娟造成一定之影響、幸未實際造成證
    人張敏娟身體上之傷害、犯罪後坦承犯行之態度等一切情狀
    ，分別量處如主文所示之刑，並定應執行刑，另就併科罰金
    部分諭知易服勞役之折算標準。另扣案可發射子彈具有殺傷
    力之手槍一枝 (槍枝管制編號：0000000000號)屬違禁物，
    自應依刑法第三十八條第一項第一款之規定予以宣告沒收。
    另彈頭一顆業經被告射擊擊發，已不具殺傷力，非屬違禁物
    ，爰不另為沒收之諭知。又被告係持其所有之前開槍枝，對
    證人張敏娟施以強制行為，故該槍枝本係被告所有，且供其
    犯強制罪所用之工具，然該槍枝屬違禁物，業已依刑法第三
    十八條第一項第一款之規定宣告沒收，已如前述，從而爰不
    另依刑法第三十八條第一項第二款之規定再行宣告沒收，附
    此敘明。
據上論斷，應依刑事訴訟法第二百九十九條第一項前段，槍砲彈
藥刀械管制條例第八條第四項、第十二條第四項、刑法第十一條
前段、第三百零四條第一項、第五十五條、第五十一條第五款、
第四十二條第三項、第三十八條第一項第一款，罰金罰鍰提高標
準條例第一條前段、第二條，判決如主文。
本案經檢察官甲○到庭執行職務
中    華    民    國    95    年    4     月    12    日
                         刑事第十二庭
                               審判長法  官  陳志成
                                     法  官  莊玉熙
                                     法  官  卓穎毓
右正本證明與原本無異。
如不服本判決，應於判決送達後十日內，向本院提出上訴狀（應
附繕本）。
                                     書記官  秦建華
中    華    民    國    95    年    4     月    13    日
附錄本案論罪科刑法條：
槍砲彈藥刀械管制條例第8條
未經許可，製造、販賣或運輸鋼筆槍、瓦斯槍、麻醉槍、獵槍、
空氣槍或第4條第1項第1款所定其他可發射金屬或子彈具有殺傷
力之各式槍砲者，處無期徒刑或5年以上有期徒刑，併科新臺幣1
千萬元以下罰金。未經許可，轉讓、出租或出借前項所列槍枝者
，處5年以上有期徒刑，併科新臺幣1千萬元以下罰金。
意圖供自己或他人犯罪之用，而犯前二項之罪者，處無期徒刑或
7年以上有期徒刑，併科新臺幣1千萬元以下罰金。
未經許可，持有、寄藏或意圖販賣而陳列第1項所列槍枝者，處3
年以上10年以下有期徒刑，併科新臺幣700萬元以下罰金。
第 1 項至第 3 項之未遂犯罰之。
中華民國刑法第304條
以強暴、脅迫使人行無義務之事或妨害人行使權利者，處3年以
下有期徒刑、拘役或300元以下罰金。
前項之未遂犯罰之。


司法院資訊處製作；財團法人民間司法改革基金會備份。
